【裁判字號】    97,易,157
【裁判日期】    970229
【裁判案由】    竊盜
【裁判全文】
臺灣高雄地方法院刑事判決               97年度易字第157號
公  訴  人  臺灣高雄地方法院檢察署檢察官
被      告  丙○○
上列被告因竊盜案件，經檢察官提起公訴（96年度偵字第34699
號），本院改行簡式審判程序，判決如下：
    主  文
丙○○犯攜帶兇器竊盜罪，累犯，處有期徒刑玖月。
    事  實
一、丙○○前因竊盜案件，分別經臺灣高等法院高雄分院以83年
    度上易字第2262號、本院以84年度訴字第1506號判處有期徒
    刑8 月、1 年確定，2 罪接續執行，於民國85年3 月27日假
    釋出監；復於假釋期間再犯竊盜罪，分別經臺灣高等法院高
    雄分院以86年度上易字第1966號、本院以85年度易字第4158
    號判處有期徒刑1 年6 月、8 月確定，並與前開2 罪之殘刑
    接續執行，於88年4 月9 日假釋出監；復於假釋期間內犯竊
    盜罪，經本院以88年度易字第2543號判處有期徒刑1 年6 月
    ，刑前強制工作3 年確定，並與前揭4 罪之殘刑接續執行，
    甫於93年5 月27日縮刑期滿執行完畢出監。詎仍不知悔改，
    於96年12月3 日中午12時許，行經高雄縣大寮鄉○○村○○
    路62號旁甲○○所有之廢棄工廠旁，見該工廠後門未上鎖且
    無人看守，竟即意圖為自己不法之所有，進入該廢棄工廠，
    竊取甲○○所有客觀上對人之生命、身體具有危險性之鐵撬
    1 支，再以該鐵撬為工具，拆除甲○○所有之廢鐵管3 支、
    鋁製窗框1 支而竊取之（價值共約新臺幣500 元），得手後
    置於所騎乘車牌號碼AWO- 885號重機車腳踏板處，旋騎乘該
    機車離去。嗣於同日中午12時35分許，駕駛上開機車，行至
    高雄縣大寮鄉○○○路阿月檳榔店前，為警查獲，並扣得鐵
    撬1 支、廢鐵管3 支及鋁製窗框1 支。
二、案經高雄縣政府警察局林園分局報請臺灣高雄地方法院檢察
    署檢察官偵查起訴。
    理  由
一、本件被告丙○○所犯係死刑、無期徒刑、最輕本刑為3 年以
    上有期徒刑以外之罪，其於審判程序中就被訴事實為有罪之
    陳述，由審判長告知簡式審判程序之旨，並聽取公訴人及被
    告之意見後，經本院依刑事訴訟法第273 條之1 第1 項之規
    定，裁定由受命法官獨任進行簡式審判程序。又本件卷內之
    物證、書證等證據，依同法第273 條之2 規定，不受第159
    條第1 項關於傳聞法則規定之限制，依法均有證據能力，合
    先敘明。
二、訊據被告對上揭事實均坦承不諱，而前開工廠及廠房內鐵撬
    、鋁製窗框、廢鐵管等物品均屬被害人林順天所有財物一節
    ，則有證人即被害人林順天於警詢中證述明確（見警卷第6
    、7 頁），此外，復有扣案之鐵撬1 支、廢鐵管3 支、鋁製
    窗框1 組、現場照片5 張、扣押物品目錄表、贓物認領保管
    單各1 紙等在卷可資佐證（見警卷第13至18頁），足見被告
    前開自白與事實相符，自得為認定被告犯罪之依據。是以，
    本案事證明確，被告犯行已經證明，應依法論科。
三、按刑法第321 條第1 項第3 款之攜帶兇器竊盜罪，係以行為
    人攜帶兇器為其加重要件，此所謂兇器，其種類並無限制，
    凡客觀上足對人之生命、身體、安全構成威脅，具有危險性
    之兇器均屬之，且祇須行竊時攜帶此種具有危險性之兇器為
    已足，並不以攜帶之初有行兇之意圖為必要，最高法院79年
    臺上字第5253號判例可資參照。查本案被告進入被害人所有
    之廢棄工廠後，先竊得鐵撬1 支，其將該支鐵撬移置入自己
    實力支配之下後，再持該鐵撬撬開廢鐵管及鋁製窗框等物品
    ，業經被告於本院審理時供明在卷（見本院卷第33頁），其
    竊盜所用之鐵撬，係屬外觀質地堅硬，前端銳利之金屬製品
    ，有照片1 張在卷可佐（見警卷第18頁），足認具有危險性
    可供兇器使用，應屬刑法第321 條第1 項第3 款所稱之兇器
    。是被告竊得鐵撬後，復以鐵撬為工具竊取廢鐵管、鋁製窗
    框之犯行，係犯刑法第321 條第1 項第3 款之攜帶兇器竊盜
    罪。又被告前因竊盜案件，經本院以88年度易字第2543號判
    處有期徒刑1 年6 月，刑前強制工作3 年確定，甫於93年5
    月27日縮刑期滿執行完畢出監一節，有臺灣高等法院被告前
    案紀錄表1 份在卷可憑，其於有期徒刑執行完畢後，5 年內
    故意再犯本案有期徒刑以上之罪，為累犯，應依刑法第47條
    第1 項之規定加重其刑。爰審酌被告正值青壯之年，不思以
    正當方式取得財物，竟圖私慾竊取他人財物，及其前已有數
    次竊盜前科，顯然欠缺尊重他人財產權之觀念，行為誠屬可
    議，惟念及被告犯後坦承犯行，犯罪後態度尚佳，及所竊得
    鐵撬、廢鐵管、鋁製窗框等價值非甚高，且已經被害人領回
    等情，並考量被告生活狀況、智識程度等一切情狀，量處如
    主文所示之刑。至被告犯罪所騎乘之車號AWO-885 號重機車
    ，並非被告所有，此有車籍資料查詢表1 紙在卷可證，爰不
    予宣告沒收；另被告犯罪所用之鐵撬1 支，係被害人林順天
    所有之物，非被告所有，且業經被害人領回，有贓證物認領
    保管單1 紙在卷可證，亦不予宣告沒收，均附此敘明。
據上論斷，應依刑事訴訟法第273 條之 1第1 項、第284 條之1
、第299 條第1 項前段，刑法第321 條第1 項第3 款、第47條第
1 項，判決如主文。
本案經檢察官乙○○到庭執行職務。
中    華    民    國    97    年    2     月    29    日
                  刑事第十七庭  法  官  陳思帆
以上正本證明與原本無異。
如不服本判決應於收受本判決後10日內向本院提出上訴書狀，並
應敘述具體理由，如未敘述上訴理由者，應於上訴期間屆滿後20
日內補提理由書狀於本院（均須按他造當事人之人數附繕本）「
切勿逕送上級法院」。
中    華    民    國    97    年    2     月    29    日
                                書記官  王高山
附錄本件論罪科刑適用之法條
中華民國刑法第321條
犯竊盜罪而有左列情形之一者，處6 月以上、5 年以下有期徒刑
：
一、於夜間侵入住宅或有人居住之建築物、船艦或隱匿其內而犯
    之者。
二、毀越門扇、牆垣或其他安全設備而犯之者。
三、攜帶兇器而犯之者。
四、結夥三人以上而犯之者。
五、乘火災、水災或其他災害之際而犯之者。
六、在車站或埠頭而犯之者。
前項之未遂犯罰之。


司法院資訊處製作；財團法人民間司法改革基金會備份。
